臺灣高雄地方法院民事裁定　　　　　　 100年度小上字第42號
上　訴　人　張蘇桂香
被　上訴人　宇宙國大廈管理委員會
法定代理人　王秀鄰
上列當事人間請求給付管理費事件，上訴人對於民國100 年1 月
18日本院99年度鳳小字第261 號小額程序第一審判決提起上訴，
本院裁定如下：
    主    文
上訴駁回。
第二審訴訟費用新臺幣壹仟伍佰元由上訴人負擔。
    理    由
一、按對於小額程序之第一審判決提起上訴，非以其違背法令為
    理由，不得為之；所謂判決違背法令，乃指判決不適用法規
    或適用不當，或有民事訴訟法第469 條所列第1 款至第5 款
    事由，其判決當然為違背法令，民事訴訟法第436 條之24第
    2 項、第436 條之32第2 項準用第468 條及第469 條第1 款
    至第5 款分別定有明文。是當事人提起上訴，如以小額程序
    之第一審判決有民事訴訟法第468 條規定之不適用法規或適
    用法規不當為理由時，其上訴狀或理由狀應有具體之指摘，
    並揭示該法規之條項或其內容，若係成文法以外之法則，應
    揭示該法則之旨趣，倘為司法院解釋或最高法院之判例，則
    應揭示該判解之字號或其內容；如以民事訴訟法第469 條第
    1 款至第5 款所列情形為理由時，其上訴狀或理由狀應揭示
    合於該條款之事實，上訴狀或理由狀如未依此項方法表明，
    或其所表明者，顯與上開法條規定不相合時，即難認為已對
    小額程序之第一審判決之違背法令有具體之指摘，其上訴自
    難認為合法（最高法院71年台上字第314 號判例意旨參照）
    。次按，上訴不合法者，第二審法院應以裁定駁回之，民事
    訴訟法第436 條之32第2 項準用第444 條第1 項前段亦有明
    文。
二、上訴人上訴意旨略以：（一）本訴部分：伊原為宇宙國大廈
    之房屋建商正憲建設公司（下稱正憲公司）之股東，於系爭
    大樓完工後移交予第一屆管理委員會時，正憲公司業與當時
    管理委員會之所有委員達成協議，所有登記在正憲公司及其
    所屬股東名下之房屋管理費均以半價收取，故伊均以此標準
    繳交管理費，迄今已行之有年而雙方均無爭議。詎被上訴人
    於民國97年4 月20日，未通知伊即逕行召開第十屆區分所有
    權人會議，並決議伊應就名下空屋繳納全額管理費；該決議
    有未通知伊出席，決議比例未符合規定之重大瑕疵，應屬無
    效，且違反信賴保護原則。原審逕依被上訴人之聲明為判決
    ，顯有違背法令。（二）反訴部分：依民法規定，法人或非
    法人團體享有權利能力及行為能力，且具有責任能力，被上
    訴人為非法人團體，應有前開規定之適用。而公寓大廈管理
    委員會之權責乃在執行區分所有權人會議決議事項及公寓大
    廈之管理維護工作，故管理委員會倘基於規約約定或區分所
    有權人會議決議所為業務之執行致他人受有損害，依前開規
    定，亦應連帶負賠償責任，然原審未見及此，未予審查伊因
    被上訴人未善盡管理維護之責所造成之房價低落等損失，逕
    以管理委員會非侵權行為損害賠償義務人而為伊敗訴判決，
    亦顯與法令有違，為此乃依法提起本件上訴。並聲明：請求
    廢棄原判決。
三、經查：
（一）上訴人就本訴部分之上訴意旨，係對原審認定上訴人應受
      區分所有權人會議決議之管理費收取標準之拘束，進而判
      命上訴人依被上訴人請求繳交管理費之取捨證據、認定事
      實之職權行使，指為不當，並未具體指明原判決依認定事
      實結果適用法律，有何不適用法規或適用法規不當，或有
      民事訴訟法第469 條第1 款至第5 款所稱當然違背法令之
      情事，及符合該條款要件之具體事實，此部分上訴自非合
      法而應予駁回。
（二）上訴人就反訴部分之上訴意旨，對原審判決認被上訴人無
      侵權行為能力指有違背法令之違誤，惟未具體揭示所違反
      之法令條項等；所指民法第28條規定，乃法人與行為人負
      連帶賠償責任之規定，非法人有侵權能力之依據。又上訴
      人指原審未調查其所受損害等語，亦屬原審取捨證據、認
      定事實之職權行使；上訴人指其不當，亦非合法之上訴事
      由。從而，按之首揭說明，其上訴自不合法，應予駁回。
四、再按於小額訴訟之上訴程序，法院為訴訟費用之裁判時，應
    確定其費用額，民事訴訟法第436 條之19第1 項、第436 條
    之32第1  項定有明文。本件第二審裁判費用為新臺幣1,500
    元，應由上訴人負擔，爰併為裁定如主文第2 項所示。
五、據上論結，本件上訴為不合法，依民事訴訟法第436 之32第
    1 、2 項、第436 條之19第1 項、第444 條第1 項前段、第
    95條、第78條，裁定如主文。
中    華    民    國  100     年    3     月    18    日
                  民事第一庭  審判長法  官  謝肅珍
                                    法  官  張茹棻
                                    法  官  林岳葳
正本係照原本作成。
本裁定不得抗告。
中    華    民    國  100     年    3     月    18    日
                                    書記官  簡文清